---
title: "Lab 02 - Plastic waste"
author: "Ève Chartrand"
date: "20-09-25"
output: github_document
---

## Chargement des packages et des données
View(plastic_waste)


```{r load-packages, message=FALSE}
library(tidyverse) 
```

```{r load-data, message=FALSE}
plastic_waste <- read_csv("data/plastic-waste.csv")
```

Commençons par filtrer les données pour retirer le point représenté par Trinité et Tobago (TTO) qui est un outlier.

```{r filter-data, message=FALSE}
plastic_waste <- plastic_waste %>%
  filter(plastic_waste_per_cap < 3.5)
```


## Exercices
ggplot(data = plastic_waste, aes(x = plastic_waste_per_cap)) +
  geom_histogram(binwidth = 0.2)
  
plastic_waste %>%
  filter(plastic_waste_per_cap > 3.5)

plastic_waste <- plastic_waste %>%
  filter(plastic_waste_per_cap < 3.5)



### Exercise 1

```{r plastic-waste-continent}
ggplot(data = plastic_waste, aes(x = plastic_waste_per_cap)) +
  geom_histogram() +
  facet_grid(. ~ continent)

```

### Exercise 2

```{r plastic-waste-density}
ggplot(plastic_waste, aes(x = plastic_waste_per_cap, colour = continent, fill = continent)) +
    geom_density(alpha = 0.4)
  
```

Le réglage de la couleur se fait dans aes puisque ces modifications dépendent des données. Le réglage de alpha se fait dans la section geom puisque cette propriétée ne dépend pas des variables du graphique, mais plutôt de l'allure du graphique.

### Exercise 3

Boxplot:

```{r plastic-waste-boxplot}
# insert code here
```

Violin plot:

```{r plastic-waste-violin}
# insert code here
```

Réponse à la question...

### Exercise 4


```{r plastic-waste-mismanaged}
# insert code here
```

Réponse à la question...

### Exercise 5


```{r plastic-waste-population-total}
# insert code here
```

```{r plastic-waste-population-coastal}
# insert code here
```

Réponse à la question...

## Conclusion

Recréez la visualisation:

```{r recreate-viz}
# insert code here
```
